# 处置境外经营对外币财务报表折算差额的影响

提问人：yo11enjoy 时间：2017-03-23 17:33:53
求教各位大神。遇到个问题，报告期内关闭处置了子公司A，根据准则规定A的资产负债表中的其他综合收益的外币报表折算差额要转入当期损益。那么在资产负债表日编制合并财务报表时，要如何进行账务调整？ 具体我举个例子，如果A公司处置日资产负债表中其他综合收益（全部为外币报表折算差额）为 -200；资产负债表日在编制合并报表时A公司的资产负债不纳入合并报表，其他综合收益为 0 ，利润表中其他综合收益中的外币报表折算差额为 100 ，那么怎么做调整分录。借：投资收益 100 贷：外币报表折算差额100 吗？资产负债表日合并层面需要把利润表中 100 元的外币报表折算差额调到投资收益吗？在披露处置境外经营对外币财务报表折算差额的影响时是-200吗？ 谢谢

回答人：chenyiwei
在合并报表层面，丧失对境外经营子公司控制权时，需将与该子公司相关的外币报表折算差额全部转入合并报表层面的投资收益。你的理解基本合理。

提问人：yo11enjoy 时间：2017-03-24 09:22:14
版主，还有个问题，如果是关闭子公司也属于处置子公司的范畴吗，也是同种方式处理吗?

回答人：chenyiwei
是。

提问人：yo11enjoy 时间：2017-03-24 18:48:48
版主版主，如果是正常清算关闭子公司，那子公司累计外表报表折算差额还需要转入投资收益吗?

回答人：chenyiwei
仍需要，因为一个境外经营没有了。

提问人：hxhyeor 时间：2018-03-24 22:24:42
陈版你好。 公司期初其他综合收益 100 ，中期处置境外子公司，至资产负债表日其他综合收益已结转投资收益，其他综合收益为0.那么：
利润表中 五、其他综合收益的税后净额-外币报表折差额如何列示？（ 0 ？期末减期初？处置日期末减期初？）若填 0 ，与合并股东权益变动表如何勾稽？（其他综合收益其他减少？）

回答人：chenyiwei
应填写-100.

提问人：hxhyeor 时间：2018-03-25 11:11:24
陈版你好。 公司期初其他综合收益 100 ，中期处置日其他综合收益 300 ，至资产负债表日外币公司不纳入合并范围，其他综合收益已结转投资收益，其他综合收益为0.那么：
利润表中 五、其他综合收益的税后净额-外币报表折差额如何列示？（之前回复是-100，但外币公司已处置，累计其他综合收益全部结转至当期损益，-100还列示在“以后将重分类进损益的其他综合收益”里是否合适？其他综合收益在本期已经全部进损益了呀）

回答人：chenyiwei
是应该填列-100。““以后将重分类进损益的其他综合收益”只是其他综合收益的类别，没有其他特殊含义。